臺灣臺中地方法院刑事裁定
110年度聲字第4091號
聲  請  人  臺灣臺中地方檢察署檢察官
受  刑  人  江浩然



上列聲請人因受刑人數罪併罰有二裁判以上，聲請定其應執行之
刑（110年度執聲字第2727號、110年度執字第12242號），本院
裁定如下：
    主    文
江浩然所犯如附表所示之罪，所處如附表所示之刑，應執行有期
徒刑肆年，如易科罰金，以新臺幣壹仟元折算壹日。
    理    由
一、聲請意旨略以：受刑人江浩然犯數罪，先後經判決確定如附
    表，應依刑法第53條、第51條第5 款，定應執行之刑，爰依
    刑事訴訟法第477條第1項之規定聲請裁定，併請依照刑法第
    41條第1項、第8項，諭知易科罰金之折算標準。
二、按裁判確定前犯數罪者，併合處罰之；數罪併罰，有二裁判
    以上者，依刑法第51條之規定，定其應執行刑；第1 項至第
    4項及第7 項之規定，於數罪併罰之數罪均得易科罰金或易
    服社會勞動，其應執行之刑逾6 月者，亦適用之，刑法第50
    條第1 項前段、第53條、第41條第8 項分別定有明文。再按
    法律上屬於自由裁量事項，尚非概無法律性之拘束，在法律
    上有其外部界限及內部界限，前者法律之具體規定，使法院
    得以具體選擇為適當裁判，此為自由裁量之外部界限，後者
    法院為自由裁量時，應考量法律之目的，法律秩序之理念所
    在，此為自由裁量之內部界限。法院為裁判時，二者均不得
    有所踰越。而在數罪併罰而有2 裁判以上，應定其應執行刑
    之案件，法院所為刑之酌定，對於法律之內、外部界限，仍
    均應受其拘束（最高法院91年度台非字第32號判決意旨參照
    ）。再以刑罰之科處，應以行為人之責任為基礎，考量人之
    生命有限，刑罰對被告造成之痛苦程度，係以刑度增加而生
    加乘效果，而非等比方式增加，如以實質累加方式執行，刑
    責恐將偏重過苛，不符現代刑事政策及刑罰之社會功能，故
    透過定應執行刑程序，採限制加重原則，授權法官綜合斟酌
    被告犯罪行為之不法與罪責程度、各罪彼此間之關聯性（例
    如數罪犯罪時間、空間、各行為所侵害法益之專屬性或同一
    性、數罪對法益侵害之加重效應等）、數罪所反應被告人格
    特性與傾向、對被告施以矯正之必要性等，妥適裁量最終具
    體應實現之刑罰，以符罪責相當之要求。因此，法院於酌定
    執行刑時，應體察法律恤刑之目的，為妥適之裁量，俾符合
    實質平等原則（最高法院105年度台抗字第626號裁定意旨參
    照）。
三、查本件受刑人因竊盜等案件，經法院先後判處如附表所示之
    刑（詳如附表所示），均經分別確定在案，有各該判決書、
    臺灣高等法院被告前案紀錄表附卷可稽。茲檢察官以本院為
    犯罪事實最後判決之法院聲請定應執行之刑，聲請人認應依
    刑法第53條、第51條第5款規定聲請定其應執行之刑，並依
    同法第41條第1項、第8項規定諭知易科罰金之折算標準，本
    院審核認本件聲請與首揭法條規定尚無不合，應予准許。是
    本院定其應執行刑，不得逾越刑法第51條第5款所定法律之
    外部界限，即不得重於附表編號1至7所示之罪之總和（有期
    徒刑9年2月），亦應受內部界限之拘束，即不得重於附表編
    號1至3已定執行刑有期徒刑1年、編號4已定執行刑有期徒刑
    1年6月、編號5已定執行刑有期徒刑4月、編號6至7已定執行
    刑有期徒刑1年5月之總和（有期徒刑4年3月）。本院考量受
    刑人就附表所犯各罪，均為罪質相同之竊盜犯罪，犯罪時間
    最早為109年12月16日，最晚為110年5月14日，集中於半年
    之內實施，犯罪手法相同，揆諸前開法律見解，倘就其刑度
    予以實質累加，尚與現代刑事政策及刑罰之社會功能不符，
    茲考量上情，兼衡被告所犯各罪之法律之目的、違反之嚴重
    性及貫徹刑法量刑公平正義理念，爰就附表所示各罪定其應
    執行之刑如主文所示，並諭知易科罰金之折算標準。
四、依刑事訴訟法第477條第1項，刑法50條第1項前段、第53條
    、第51條第5款、第41條第1項前段、第8項，裁定如主文。
中　　華　　民　　國　　110 　年　　11　　月　　17　　日
                  刑事第九庭    法  官  彭國能
上正本證明與原本無異。
如不服本裁定，應於送達後五日內，向本院提出抗告狀。
                                書記官  陳宇萱
中　　華　　民　　國　　110 　年　　11　　月　　17　　日
附表：受刑人江浩然定應執行刑案件一覽表
編　　　　　號  1 2 3 罪　　　　　名  竊盜 竊盜 竊盜 宣　　告　　刑  有期徒刑2月共7罪，如易科罰金以新臺幣1,000元折算一日 有期徒刑3月，如易科罰金以新臺幣1,000元折算一日 有期徒刑2月共2罪，如易科罰金以新臺幣1,000元折算一日 犯　罪　日　期  110年2月26日、110年2月2日、109年12月22日、110年2月1日、110年2月4日（2次）、110年1月12日 110年1月12日 110年1月25日、110年2月23日 偵查(自訴)機關年　度　案　號  臺中地檢110年度偵字第14134號 臺中地檢110年度偵字第14134號 臺中地檢110年度偵字第17962號 最後事實審 法　　院 臺中地院 臺中地院 臺中地院  案　　號 110年度中簡字第1349號 110年度中簡字第1349號 110年度中簡字第1520號  判決日期 110年6月16日 110年6月16日 110年7月27日 確定判決 法　　院 臺中地院 臺中地院 臺中地院  案　　號 110年度中簡字第1349號 110年度中簡字第1349號 110年度中簡字第1520號  判決日期 110年7月20日 110年7月20日 110年8月24日 是否為得易科罰金之案件      是     是     是     備       註  臺中地檢110年度執字第10632號 臺中地檢110年度執字第10632號 臺中地檢110年度執字第10865號（編號1-3定刑有期徒刑1年；110年度聲字第3495號） 

編　　　　　號  4 5 6 罪　　　　　名  竊盜 竊盜 竊盜 宣　　告　　刑  有期徒刑2月共25罪，如易科罰金以新臺幣1,000元折算一日 有期徒刑3月共2罪，如易科罰金以新臺幣1,000元折算一日 有期徒刑2月共12罪，如易科罰金以新臺幣1,000元折算一日 犯　罪　日　期  110年1月12日（2次）、110年1月11日、109年12月16日、109年12月19日（2次）、110年1月2日、110年1月18日（3次）、109年12月25日（2次）、109年12月30日、110年2月18日、110年1月28日、110年2月22日、110年1月24日、110年1月6日、110年1月31日、110年2月20日、109年12月31日、109年12月12日、110年1月19日、110年1月15日（2次） 110年7月14日 110年1月21日、110年1月23日、110年2月17日、110年2月8日、109年12月16日、109年12月28日（2次）、110年1月25日、110年2月12日、110年1月19日、110年4月14日、110年1月18日 偵查(自訴)機關年　度　案　號  臺中地檢110年度偵字第11657號 彰化地檢110年度偵字第8180號 臺中地檢110年度偵字第14370號 最後事實審 法　　院 臺中地院 彰化地院 臺中地院  案　　號 110年度簡字第607號 110年度簡字第1136號 110年度簡字第926號  判決日期 110年6月30日 110年8月31日 110年9月16日 確定判決 法　　院 臺中地院 彰化地院 臺中地院  案　　號 110年度簡字第607號 110年度簡字第1136號 110年度簡字第926號  判決日期 110年10月5日 110年10月6日 110年10月19日 是否為得易科罰金之案件      是     是     是     備      註  臺中地檢110年度執字第11999號（25罪定刑有期徒刑1年6月） 臺中地檢110年度執助字第1966號（2罪定刑有期徒刑4月） 臺中地檢110年度執字第12242號 

編　　　　　號  7   罪　　　　　名  竊盜   宣　　告　　刑  有期徒刑3月共3罪，如易科罰金以新臺幣1,000元折算一日   犯　罪　日　期  110年2月27日、110年1月27日、110年5月14日   偵查(自訴)機關年　度　案　號  臺中地檢110年度偵字第14370號   最後事實審 法　　院 臺中地院    案　　號 110年度簡字第926號    判決日期 110年9月16日   確定判決 法　　院 臺中地院    案　　號 110年度簡字第926號    判決日期 110年10月19日   是否為得易科罰金之案件      是        備   註  臺中地檢110年度執字第12242號（編號6-7定刑有期徒刑1年5月；執行期滿日115.4.1）